福建金門地方法院刑事裁定
111年度聲字第24號
聲  請  人  
即  被  告  許璟泰



上列聲請人因違反毒品危害防制條例案件（本院110年度訴字第3
7號），聲請發還扣押物，本院裁定如下：
    主  文
扣案如附表一所示之物准予發還許璟泰。
其他聲請駁回。
    理  由
一、聲請意旨略以：聲請人因違反毒品危害防制條例案件（本院
    110年度訴字第37號案件，下稱本案），前受扣押如本院110
    年度訴字第37號判決附表三編號一至五-3、4、八、十至十
    一、十三至十五所示之物品，現全案業已確定，本院亦未對
    上述物品宣告沒收，爰依法聲請准予發還上述物品等語。
二、按可為證據或得沒收之物，得扣押之；扣押物若無留存之必
    要者，不待案件終結，應以法院之裁定或檢察官命令發還之
    ；扣押物未經諭知沒收者，應即發還。刑事訴訟法第133條
    第1項、第142條第1項、第317條前段分別定有明文。而所謂
    扣押物無留存之必要者，乃指非得沒收之物，且又無留作證
    據之必要者，始得依前開規定發還；倘扣押物尚有留存之必
    要者，即得不予發還；又該等扣押物有無留存之必要，並不
    以係得沒收之物為限，且有無繼續扣押必要，應由審理法院
    依案件發展、事實調查，予以審酌（最高法院101年度台抗
    字第125號裁定要旨參照）。是扣押物有無繼續扣押必要，
    審理法院自得依職權衡酌訴訟程序之進行程度、事證調查之
    必要性，而為裁量。
三、經查：
  ㈠被告因違反毒品危害防制條例案件，經本院以110年度訴字第
    37號判決後，檢察官與被告均未再提起上訴而確定在案，此
    有臺灣高等法院被告前案紀錄表及本院書記官辦案進行簿附
    卷可稽（參本院卷第12、19頁）。附表一所示之物，均為被
    告所有之物，且經本院調查審理後，認均非供被告本案犯行
    所用之物，或因被告犯罪所生或所得之物，又非屬違禁物，
    復未經本院上開判決諭知沒收，並經本院於111年5月10日函
    請檢察官表示意見迄今未覆，因認如附表一所示之扣押物品
    即無留存繼續扣押之必要，是被告聲請發還如附表一所示之
    物，於法並無不合，應予准許。
  ㈡至扣案如附表二所示之物，均係屬違禁物，如附表三所示之
    物，是否含有扣案毒品殘渣而有不明，均宜由檢察官另行依
    法為適當之處理。扣案如附表四所示之新臺幣3萬3,000元，
    為保全本院110年度訴字第37號判決聲請人未扣案犯罪所得
    之將來執行，亦由執行檢察官依法處理為宜。從而，聲請人
    此部分所請，尚難准許，均應予駁回。
四、據上論斷，依刑事訴訟法第317條前段、第220條，裁定如主
　　文。
中　　華　　民　　國　　111 　年　　8 　　月　　10　　日
　　　　　　　　　刑事第二庭  審判長法  官  陳弘能
                                    法  官  王鴻均
                                    法　官　黃佩穎
以上正本證明與原本無異。
如不服本裁定，應於裁定送達後5日內向本院提出抗告狀。
                                    書記官  蔡鴻源
中　　華　　民　　國　　111 　年　　8 　　月　　11　　日
附表一：
編號 扣案物名稱 所有人 備  註 本院110年度訴字第37號判決附表編號 一 口罩包裝盒3個 許璟泰  附表三編號八 二 口罩100片 許璟泰  附表三編號十一 三 第一銀行存摺1本 許璟泰  附表三編號十三 四 iPhone白手機1支 （密碼：750128） 許璟泰 （IMEI：000000000000000） 附表三編號十四 五 筆記本1本 許璟泰  附表三編號十五 
附表二：
編號 扣案物名稱 所有人 備  註 本院110年度訴字第37號判決附表編號 一 compass毒咖啡包 44包 許璟泰 含第三級毒品4-甲基甲機卡西酮及甲基-N﹐N-二甲基卡西酮成分，合計淨重169.84公克，（驗餘淨重169.66公克，空包裝總重58.98公克），4-甲基甲機卡西酮純度1.68％，純質淨重2.85公克，甲基-N﹐N-二甲基卡西酮純度1.30％，純質淨重2.21公克 附表三編號一 二 小熊毒咖啡包25包 許璟泰 含第四級毒品先驅原料2-胺基-5-硝基二苯酮成分，合計淨重113.11公克（驗餘淨重113.01公克，空包裝總重32.46公克） 附表三編號二 三 蘋果咖啡包4包 （橘色粉末） 許璟泰 含第三級毒品3﹐4-亞甲基雙氧苯基乙基胺戊酮及甲基-N﹐N-二甲基卡西酮成分，合計淨重12.90公克（驗餘淨重12.84公克，空包裝總重3.92公克），3﹐4-亞甲基雙氧苯基乙基胺戊酮純度1.16％，純質淨重0.15公克，甲基-N﹐N-二甲基卡西酮純度3.38％，純質淨重0.44公克 附表三編號三-1至4 四 蘋果咖啡包1包 （黑色塊狀） 許璟泰 含第三級毒品甲基-N﹐N-二甲基卡西酮及Chlorzoxazone成分，淨重0.93公克（驗餘淨重0.80公克，空包裝重0.54公克） 附表三編號三-5 五 蘋果咖啡包1包 （綠色粉末） 許璟泰 含第三級毒品4-甲基甲機卡西酮成分，淨重2.82公克（驗餘淨重2.74公克，空包裝重0.56公克） 附表三編號三-6 六 甲基安非他命塑膠罐2罐（透明結晶）  許璟泰 合計淨重0.41公克（驗餘淨重0.38公克，空包裝總重12.92公克） 附表三編號五-1、2 七 愷他命塑膠罐2罐 （白色結晶） 許璟泰 合計淨重7.65公克（驗餘淨重7.53公克，空包裝總重12.78公克），純度63.11％，純質淨重4.83公克 附表三編號五-3、4 

附表三：
編號 扣案物名稱 所有人 備  註 本院110年度訴字第37號判決附表編號 一 吸食器26個 許璟泰  附表三編號四 
附表四：
編號 扣案物名稱 所有人 備  註 本院110年度訴字第37號判決附表編號 一 新臺幣3萬3000元 許璟泰  附表三編號十